臺灣高等法院刑事判決　
111年度交上易字第245號
上  訴  人  臺灣桃園地方檢察署檢察官
被      告  施佶佐



上列上訴人因被告公共危險案件，不服臺灣桃園地方法院110年
度審交易字第492號，中華民國111年5月27日第一審判決（起訴
案號：臺灣桃園地方檢察署110年度偵字第34186號），提起上訴
，本院判決如下：
    主    文
原判決撤銷。
施佶佐駕駛動力交通工具，吐氣所含酒精濃度達每公升零點二五
毫克以上，累犯，處有期徒刑玖月。
    事  實
一、施佶佐於民國110年8月21日中午12時30分許起至同日下午2
    時許止，在其位於桃園市○○區○○路00巷00○0號之居處內，飲
    用啤酒約後，已達不能安全駕駛車輛之程度，仍基於酒後駕
    駛動力交通工具之犯意，於同日下午3時21分許，自上開居
    處騎乘000-000號普通重型機車上路。嗣於同日下午3時26分
    許，在行經桃園市○○區○○路0段000號前，為警攔檢實施酒測
    ，並於同日下午3時56分許，測得其吐氣所含酒精濃度達每
    公升0.59毫克，始查悉上情。
二、案經桃園市政府警察局平鎮分局報告臺灣桃園地方檢察署檢
    察官偵查起訴。
    理  由
壹、證據能力部分：
一、按被告之自白，非出於強暴、脅迫、利誘、詐欺、疲勞訊問
    、違法羈押或其他不正之方法，且與事實相符者，得為證據
    ，刑事訴訟法第156條第1項定有明文。經查，本件被告施佶
    佐於警詢、檢察官訊問、原審及本院審理中所為不利於己之
    陳述，並無出於強暴、脅迫、利誘、詐欺、疲勞訊問、違法
    羈押或其他不正之方法，依上開規定，應認均有證據能力。
二、另本院以下援引之其餘非供述證據資料，檢察官、被告於本
    院審判程序時對其證據能力均未爭執其證據能力（見本院卷
    第55至56頁），且其中關於刑事訴訟法第164條第2項規定，
    證物如為文書部分，係屬證物範圍。該等可為證據之文書，
    已經依法踐行調查證據之程序，即提示或告以要旨，自具有
    證據能力，併此敘明。
貳、實體部分：
一、認定犯罪事實所憑證據及理由：
　　被告如事實欄所示之飲酒後駕駛動力交通工具上路之事實，
    業據被告於偵查及審理中坦承不諱（見偵卷第21至23頁、第
    59至60頁；原審卷第39至46頁；本院卷第54頁），並有桃園
    市政府警察局當事人酒精測定紀錄表、桃園市政府警察局舉
    發違反道路交通管理事件通知單等附卷可稽（見偵卷第29至
    31頁），足認被告上開符合任意性之自白核與事實相符，堪
    以採信。故本件事證明確，被告上揭犯行，已堪認定，應予
    依法論科。
二、新舊法比較：
　　被告行為後，刑法第185條之3第1項規定業於111年1月28日
    修正公布，並於同年月30日生效施行，此次修正並無更動本
    項各款規定，而就法定刑部分，修正前係規定「2年以下有
    期徒刑，得併科20萬元以下罰金」，修正後則規定為「3年
    以下有期徒刑，得併科30萬元以下罰金」。是比較新舊法之
    結果，修正後規定之法定刑既經提高，對被告並非有利，依
    刑法第2條第1項前段規定，自應適用被告行為時即修正前刑
    法第185條之3第1項第1款之規定處斷。
三、論罪科刑：
㈠、核被告所為，係犯修正前刑法第185條之3第1項第1款之駕駛
    動力交通工具而有吐氣所含酒精濃度達每公升零點25毫克以
    上罪。
㈡、刑之加重事由：
　⒈按被告刑案資料查註紀錄表、前案紀錄表，係由司法、偵查
    機關相關人員依憑原始資料所輸入之前案紀錄，並非被告前
    案徒刑執行完畢之原始證據，而屬派生證據。倘當事人對於
    該派生證據之同一性或真實性發生爭執或有所懷疑時，固應
    提出原始證據或為適當之調查，以確保內容之同一、真實；
    惟當事人如已承認該派生證據屬實，或對之無爭執，而法院
    復已對該派生證據依法踐行調查程序，即得採為判斷之依據
    ，最高法院111年度台上字第3143號判決亦採相同見解可參
    。經核卷附被告刑案查註紀錄表（附於偵卷第45至49頁）、
    本院被告前案紀錄表（附於原審卷第11至19頁、本院卷第27
    至35頁），業經公訴人提出並引用為證明被告為累犯之依據
    ，原審已於審理程序將本院被告前案紀錄表提示予當事人並
    告以要旨，被告、檢察官均表示沒有意見（見原審卷第45頁
    ），於本院審理中亦將前開被告刑案查註紀錄表（內容與本
    院被告前案紀錄表大致相同）、本院被告前案紀錄表（見本
    院卷第56頁）提示並告以要旨，經檢察官及被告均表示無意
    見，甚且被告更陳稱：對於伊構成累犯，伊沒有意見，只希
    望不要再加重原審的刑度等語（見本院卷第57頁），堪認當
    事人對於其上所載被告前案紀錄之同一性或真實性均無爭執
    ，依據前開說明，自均得採為判斷之依據。
　⒉查被告前因多次酒後駕車犯公共危險罪，經法院先後於94年
    、98年、100年、103年、107年、109年間判處罪刑確定，均
    經執行完畢，最近一次犯相同罪名之罪，係於109年間經臺
    灣臺中地方法院以109年度交易字第1235號判決判處有期徒
    刑8月，併科罰金1萬元，罰金如易服勞役，以新臺幣（下同
    ）1,000元折算1日確定，其中有期徒刑部分於110年7月18日
    執行完畢（嗣接續執行罰金易服勞役部分而至同年月28日始
    執行完畢出監，見本院卷第33頁）等情，有被告刑案查註紀
    錄表及本院被告前案紀錄表在卷可稽，堪認無訛。被告於受
    有期徒刑執行完畢後5年內，故意再犯本案有期徒刑以上之
    罪，已符合刑法第47條第1項所定之累犯要件。公訴人於起
    訴書已記載被告構成累犯之前科事實（雖公訴人起訴書所列
    前科並非被告最近一次執行完畢之前案紀錄，然亦構成累犯
    ，對本案構成累犯不生影響），並提出前述事證釋明前案累
    犯情形，而請求本院依累犯規定加重其刑，本院審酌被告前
    因犯酒後駕車公共危險罪，先後6次經法院判處罪刑確定，
    並執行完畢，竟仍未能警惕，再犯本案相同罪名之酒後駕車
    犯行，尤其被告於犯本案前1月餘，甫因相同之酒駕案件執
    行完畢出監，竟又再犯本案相同之罪，顯見被告前所受刑罰
    執行，未能收警惕遏阻之效，被告猶一再酒後駕車，顯現其
    對於酒後駕車可能危害自身及其他用路人生命、身體及財產
    毫不在意之心態，行為具有特別惡性，且足認被告對刑罰之
    感受力明顯薄弱，是公訴人主張被告應構成累犯，請求本院
    依累犯併加重被告之刑，應屬有據，爰依刑法第47條第1項
    規定及司法院釋字第775號解釋意旨加重其刑。
叁、撤銷改判及量刑審酌事項：
一、檢察官上訴意旨略以：本件起訴書之犯罪事實及所犯法條欄
    ，均已具體指出被告構成累犯之事實及應加重其刑之理由，
    復提出被告提示簡表、刑案資料查註記錄表、矯正簡表，該
    等資料亦載明被告構成累犯事實之前案徒刑執行完畢時間，
    將之與本院被告前案紀錄表互相對照，已足作為認定被告構
    成累犯並應加重其刑之證明方法，且已達最高法院110年度
    台上大字第5660號刑事裁定之要求，原判決認檢察官未盡舉
    證責任，顯非妥適，請求撤銷原判決，另論以累犯並加重其
    刑等語。
二、原審以被告所犯事證明確，據以論罪科刑，固非無見。惟本
    案被告犯行合於累犯規定，且依上開說明，已由檢察官主張
    並具體指出證明方法，原審以檢察官未主張累犯及舉證，未
    論被告累犯，僅依刑法第57條第5款予以審酌容有未洽，檢
    察官上訴指摘及此，為有理由
三、本院爰以行為人之責任為基礎，審酌被告前有多次酒駕前科
    ，當已深知酒後駕車危害用路安全，為交通執法機關嚴厲查
    緝，竟仍於前述酒駕犯行甫經執行完畢未滿2月內旋再犯本
    案，足認其並未自前案中習得教訓，復考量其駕駛動力交通
    工具之時間與路段、查獲時呼氣酒精濃度為每公升0.59毫克
    之違反義務程度及犯後始終坦承犯行之犯後態度，另佐以被
    告自承入監前職業為工、教育程度為高職畢業、家庭經濟狀
    況勉持（見偵卷第21頁）等一切情狀，量處如主文第2項所
    示之刑。又本院雖認被告構成累犯之刑之加重事由，然衡以
    被告係以騎乘機車之方式犯下本案犯行，對公共交通所生危
    害較為輕微，且被告本案酒駕幸未產生交通事故，另被告於
    偵審中始終坦承犯行，認如主文第2項所示之刑已足評價被
    告之犯行，是本院仍量處有期徒刑9月，附此敘明。
據上論斷，應依刑事訴訟法第369條第1項前段、第364條、第299
條第1項前段，判決如主文。
本案經檢察官楊挺宏提起公訴，檢察官賴瀅羽提起上訴，檢察官
錢明婉到庭執行職務。
中　　華　　民　　國　　111 　年　　10　　月　　20　　日
　　　　　　      刑事第七庭  審判長法　官  孫惠琳
　　　　　　　　　　　　　　　　　  法　官  張育彰
　　　　　　　　　　　　　　　　　  法　官  商啟泰
以上正本證明與原本無異。
不得上訴。
                                    書記官  潘文賢
中　　華　　民　　國　　111 　年　　10　　月　　20　　日
附錄所犯法條：
修正前刑法第185條之3
駕駛動力交通工具而有下列情形之一者，處 2 年以下有期徒刑
，得併科 20 萬元以下罰金：
一、吐氣所含酒精濃度達每公升零點二五毫克或血液中酒精濃度
    達百分之零點零五以上。
二、有前款以外之其他情事足認服用酒類或其他相類之物，致不
    能安全駕駛。
三、服用毒品、麻醉藥品或其他相類之物，致不能安全駕駛。
因而致人於死者，處 3 年以上 10 年以下有期徒刑；致重傷者
，處 1 年以上 7 年以下有期徒刑。
曾犯本條或陸海空軍刑法第 54 條之罪，經有罪判決確定或經緩
起訴處分確定，於五年內再犯第 1 項之罪因而致人於死者，處
無期徒刑或 5 年以上有期徒刑；致重傷者，處 3 年以上 10 年
以下有期徒刑。